【裁判字號】    96,交聲,1329
【裁判日期】    970131
【裁判案由】    違反道路交通管理處罰條例聲明異議
【裁判全文】
臺灣士林地方法院交通事件裁定        96年度交聲字第1329號
原處分機關  交通部公路總局台北區監理所基隆監理站
異議人即    甲○○
受處分人
上列受處分人因違反道路交通管理處罰條例案件，對於交通部公
路總局臺北區監理所基隆監理站96年8 月29日所為之處分（原處
分案號：基監字第裁42-CS0000000號），聲明異議，本院裁定如
下：
    主  文
異議駁回。
    理  由
一、按汽車駕駛人，行經有燈光號誌管制之交岔路口闖紅燈者，
    處新臺幣（下同）1,800 元以上5,400 元以下罰鍰，並記違
    規點數3 點，道路交通管理處罰條例第53條第1 項、第63條
    第1項 第3 款分別定有明文。
二、原處分意旨略以：異議人即受處分人甲○○於民國96年6 月
    5 日14時11分許，騎乘車號AYL-743 號重型機車，在臺北縣
    汐止市○○路與新台五路口處闖紅燈，經臺北縣政府警察局
    汐止分局執勤員警舉發「闖紅燈」之違規，而依違反道路交
    通管理處罰條例第53條第1 項之規定，處罰鍰1,800 元，並
    依同條例第63條第1 項第3 款規定，記違規點數3 點。
三、異議意旨略以：當天伊行經上揭路口時，號誌顯示為綠燈，
    伊並未闖紅燈，僅因當時伊左前方有2 輛大型混凝土車與伊
    車距甚近且阻擋前方道路及前方視線，伊為確保自身行車安
    全，遂與此2 輛大型混凝土車保持行車距離並減速慢行通過
    ，因而造成員警誤判伊闖越紅燈而製單舉發，伊實難甘服，
    為此聲明異議云云。
四、經查：異議人甲○○駕駛車號AYL-743 號重型機車，於前揭
    時、地直行通過臺北縣汐止市○○路與新台五路交岔路口時
    闖越紅燈之事實，業據證人即舉發本件違規之乙○○○○於
    本院結證稱：伊確見異議人騎乘機車於紅燈亮起後才通過系
    爭路口，且異議人申訴時亦承認違規屬實，但辯稱其係被混
    凝土車擋住視線而闖越紅燈等語（見本院97年1 月23日訊問
    筆錄），復有證人庭呈之96年6 月29日裁決所受理異議人甲
    ○○申訴案件影本及車號AYL-743 號重型機車違規照片3 幀
    附卷可憑。衡諸證人為依法執行交通勤務之警員，其前開證
    述內容對該路段闖紅燈情形及取締方式為詳盡之描述，均合
    於常情而無矛盾齟齬，且其與異議人本不認識，並無仇怨，
    衡情應無設詞陷害異議人之必要，是其所述內容自得採信。
    再異議人雖以前詞置辯，然查：異議人對於當天舉發情形，
    其向原處分機關申訴時，於申訴書係載稱：當時本人騎車行
    經該路口前，有注意路口燈號為綠燈。接近路口時，內側車
    道（本人機車左前方）為水泥車，在行車同時被水泥車阻擋
    無法看到燈號已從綠燈變成黃燈及紅燈，而水泥車直接穿越
    該路口，本人也直接判斷為綠燈，直接穿越，本人無意闖紅
    燈，收到罰單實感非常無奈等語。是異議人於申訴時確有承
    認違規之事實，復參以其於異議狀上所載之詞，前後對於同
    一舉發事實，竟有二種不同說法，說辭反覆不一，亦足見其
    辯稱沒有闖紅燈云云信用性甚低，顯係為脫免處罰推諉之詞
    ，不足採信。從而，異議人確有前揭闖紅燈之違規事實，洵
    堪認定。綜上，原處分機關據以援引上開規定，裁處異議人
    罰鍰1,800 元，並記違規點數3 點之處分，並無不當。本件
    異議為無理由，應予駁回。
據上論斷，應依道路交通案件處理辦法第19條，裁定如主文。
中    華    民    國    97    年    1     月    31    日
                        交通法庭法  官  高雅敏
以上正本證明與原本無異
如不服本裁定，應於送達後5日內向本院提出抗告狀。
                                書記官  田瑾俐
中    華    民    國    97    年    1     月    31    日


司法院資訊處製作；財團法人民間司法改革基金會備份。
